# 关于试算平衡表的一个痛点

提问人：chenyiwei 时间：2018-06-05 05:28:33
很多审计软件应该都有这个功能。如果审计软件能够开放客户查询接口，或者提供一个“客户查询版”（只提供查询，没有编辑功能），应该可以缓解这个问题。

回答人：chenyiwei
很多审计软件应该都有这个功能。如果审计软件能够开放客户查询接口，或者提供一个“客户查询版”（只提供查询，没有编辑功能），应该可以缓解这个问题。